【裁判字號】    98,交訴,15
【裁判日期】    980811
【裁判案由】    過失致死
【裁判全文】
臺灣宜蘭地方法院刑事判決              98年度交訴字第15號
公  訴  人  臺灣宜蘭地方法院檢察署檢察官
被      告  甲○○
上列被告因過失致死案件，經檢察官提起公訴（98年度偵字第22
43號），嗣於本院準備程序進行中，被告先就被訴事實為有罪之
陳述，經裁定進行簡式審判程序，本院判決如下：
    主  文
甲○○犯業務過失致人於死罪，處有期徒刑陸月，如易科罰金，
以新臺幣壹仟元折算壹日。緩刑貳年。
    事  實
一、甲○○係職業大貨車司機，以駕駛大貨車載送重機器為業，
    為從事駕駛業務之人。甲○○於民國98年4月30日上午6時許
    ，駕駛車牌號277-AP號營業大貨車，沿宜蘭縣冬山鄉○○路
    行駛，欲前往龍德工業區載運挖土機，於同日上午7時許，
    行經義成路與冬山路二段交岔口處，欲右轉冬山路二段時，
    本應注意汽車行駛至交岔路口轉彎時，轉彎車應讓直行車先
    行，而依當時天候陰、日間自然光線、柏油路面、路面乾燥
    、路面無缺陷、路面無障礙物、視距良好等情事，並無不能
    注意情事，詎其竟疏未注意讓直行車先行，即貿然右轉，以
    致所駕營業大貨車右側車身不慎撞擊由鍾游阿麥所騎駛，正
    沿義成路直行通過義成路與冬山路二段交岔口之腳踏車，導
    致鍾游阿麥人車倒地後，遭該營業大貨車輾壓而受有氣血胸
    及失血性休克之傷勢，雖經送醫急救，然於到院前即已因上
    開傷勢不治死亡。甲○○肇事後，於有偵查權限之機關及公
    務員發覺其犯罪前，即主動向警員自承肇事，並自願接受裁
    判。
二、案經死者鍾游阿麥之子乙○○告訴及宜蘭縣政府警察局羅東
    分局報請臺灣宜蘭地方法院檢察署檢察官相驗後偵查起訴，
    嗣於本院準備程序進行中，被告先就被訴事實為有罪之陳述
    ，經裁定進行簡式審判程序。
    理  由
一、上揭犯罪事實，業據被告甲○○於警詢、檢察官偵訊時及本
    院審理時坦承不諱，核與證人即被害人鍾游阿麥之子乙○○
    指訴「鍾游阿麥因車禍受傷不治死亡」之情節、證人即現場
    目擊者林張瑋證述「277-AP號營業大貨車，沿冬山鄉○○路
    行駛，於行經義成路與冬山路二段交岔口處，欲右轉冬山路
    二段時，撞擊直行通過該路口之腳踏車，並輾壓倒地之腳踏
    車駕駛人。」之情節，均相符合，復有道路交通事故現場圖
    、道路交通事故調查報告表各一件及事故現場照片三十五張
    在卷可稽。而被害人鍾游阿麥確因本件車禍導致受有氣血胸
    及失血性休克之傷勢，雖經送醫急救，然於到院前即已因上
    開傷勢不治死亡等情，亦有羅東博愛醫院診斷證明書一件可
    佐，並經臺灣宜蘭地方法院檢察署檢察官會同檢驗員相驗屬
    實，製有相驗筆錄、相驗屍體證明書、檢驗報告書各一件及
    相驗相片十八張附卷足憑。
二、按汽車行駛至交岔路口轉彎時，轉彎車應讓直行車先行，道
    路交通安全規則第102條第1項第7款定有明文，被告甲○○
    為已考領駕駛執照之職業駕駛人，對此實難諉稱不知，其駕
    車沿宜蘭縣冬山鄉○○路行駛，於行經義成路與冬山路二段
    交岔口處，欲右轉冬山路二段時，本應注意遵守上開規定，
    且依卷附前揭道路交通事故調查報告表所載，於事故當時之
    天候陰、日間自然光線、柏油路面、路面乾燥、路面無缺陷
    、路面無障礙物、視距良好等情形，並無不能注意之情事，
    被告竟疏未注意讓直行車先行，即貿然右轉，以致所駕營業
    大貨車右側車身撞擊直行之腳踏車駕駛人鍾游阿麥，肇致本
    件車禍發生，其駕駛行為顯有過失。
三、被害人鍾游阿麥確實因本件車禍受傷而不治死亡，且被告甲
    ○○就本件車禍之發生確實有過失等事實，均已認定在前，
    是被告之過失行為與被害人之死亡間，顯具有相當因果關係
    。
四、綜上所述，足徵被告甲○○首揭自白確與事實相符，本件事
    證已臻明確，被告之犯行堪予認定，應依法論科。
五、被告甲○○係職業大貨車司機，以駕駛大貨車載送重機器為
    業，為從事駕駛業務之人，其駕駛車號277-AP號營業大貨車
    前往載運挖土機途中肇事，導致被害人鍾游阿麥死亡，核被
    告甲○○之所為，係犯刑法第276條第2項之業務過失致人於
    死罪。被告肇事後，於有偵查權限之機關及公務員發覺其犯
    罪前即主動向員警自承肇事，並自願接受裁判之事實，業據
    被告於本院審理時陳明在卷，並有宜蘭縣政府警察局道路交
    通事故肇事人自首情形紀錄表附卷可參，是被告已符自首之
    要件，爰依刑法第62條前段之規定減輕其刑。茲審酌被告之
    品行、智識程度、就本件車禍發生之疏失程度及所生危害、
    犯罪後已自首坦承犯行，並與被害人家屬達成民事調解（參
    見卷附之宜蘭縣員山鄉調解委員會調解書）等一切情狀，量
    處如主文所示之刑，並諭知易科罰金之折算標準，以示懲儆
    。又被告前未曾因故意犯罪受有期徒刑以上刑之宣告，此有
    臺灣高等法院被告前案紀錄表一件在卷可稽，其因一時疏失
    致罹刑章，經此審理教訓後，當知警惕而無再犯之虞，故本
    院認所宣告之刑以暫不執行為適當，爰併宣告緩刑二年，以
    啟自新。
據上論斷，應依刑事訴訟法第273條之1第1項、第299條第1項前
段，刑法第276條第2項、第62條前段、第41條第1項前段、第74
條第1項第1款，刑法施行法第1條之1，判決如主文。
本案經檢察官劉憲英到庭執行職務。
中    華    民    國    98    年    8    月    11     日
                  刑事第三庭法  官  劉家祥
以上正本證明與原本無異。
如不服本判決應於收受送達後十日內向本院提出上訴書狀，並應
敘述具體理由；其未敘述上述理由者，應於上訴期間屆滿後二十
日內向本院補提理由書 (均須按他造當事人之人數附繕本)「切
勿逕送上級法院」。
                            書記官  劉謹翊
中    華    民    國    98    年    8    月    11     日
附錄本案論罪科刑法條：
中華民國刑法第276條第2項（過失致死罪）
從事業務之人，因業務上之過失犯前項之罪者，處5年以下有期
徒刑或拘役，得併科3千元以下罰金。
中華民國刑法施行法第1條之1（罰金貨幣單位與罰鍰倍數）
中華民國九十四年一月七日刑法修正施行後，刑法分則編所定罰
金之貨幣單位為新臺幣。
九十四年一月七日刑法修正時，刑法分則編未修正之條文定有罰
金者，自九十四年一月七日刑法修正施行後，就其所定數額提高
為三十倍。但七十二年六月二十六日至九十四年一月七日新增或
修正之條文，就其所定數額提高為三倍。


司法院資訊處製作；財團法人民間司法改革基金會備份。
